【裁判字號】    89,訴,189
【裁判日期】    890818
【裁判案由】    毒品危害防制條例
【裁判全文】
臺灣嘉義地方法院刑事判決                          八十九年度訴字第一八九號
    公  訴  人  臺灣嘉義地方法院檢察署檢察官
    被      告  乙○○
右列被告因毒品危害防制條例案件，經檢察官提起公訴（八十九年度偵字第四二九號
），本院判決如左：
    主  文
乙○○連續施用第一級毒品，處有期徒刑柒月，扣案之海洛因貳包（驗餘淨重壹點
捌公克，包裝重壹點捌壹公克）沒收銷燬之。又連續施用第二級毒品，處有期徒刑肆
月，扣案之安非他命貳包（驗餘淨重點玖捌公克，包裝重零點肆捌公克）、施用後
留有安非他命殘渣之自製吸食器壹組、玻璃球壹支，均沒收銷燬之。應執行有期徒刑
拾月，扣案之海洛因貳包（驗餘淨重壹點捌公克，包裝重壹點捌壹公克）、安非他
命貳包（驗餘淨重點玖捌公克，包裝重零點肆捌公克）、施用後留有安非他命殘渣
之自製吸食器壹組、玻璃球壹支，均沒收銷燬之。
    事  實
一、乙○○前因施用毒品案件，經依臺灣彰化地方法院八十八年度毒聲字第二九一六
    號裁定送觀察、勒戒後，認無繼續施用毒品之傾向，經臺灣彰化地方法院檢察署
    檢察官於民國八十八年八月十日以八十八年度偵字第七四六五號為不起訴處分確
    定。詎仍不知悔改，又萌施用第二級毒品安非他命之概括犯意，自八十九年二月
    初某日起至同年月十八日止，在嘉義縣水上鄉○○村○○路一五五巷廿八弄六號
    住處，利用將安非他命置放在玻璃球管內再以打火機燒烤後用自製吸食器以口吸
    入體內之方式，連續施用第二級毒品安非他命多次。另基於施用第一級毒品海洛
    因之概括犯意，自八十九年二月十五日起至同年月十八日止，在上址利用將海洛
    因滲入香煙中點燃吸用之方式，連續施用第一級毒品海洛因多次。嗣於同年月十
    八日下午四時許（起訴書誤植為同年月十九日），為警持檢察官核發之搜索票當
    場查獲，並扣得其所有之第一級毒品海洛因二包（原毛重三、二公克，驗餘淨重
    一、三八公克，包裝重一、八一公克）、第二級毒品安非他命二包（原毛重四、
    四公克，驗餘淨重三、九八公克，包裝重○、四八公克）及施用後留有安非他命
    殘渣之自製吸食器一組、玻璃球一支，經依本院以八十九年毒聲字第三一六號裁
    定送觀察、勒戒後，認有繼續施用毒品之傾向。
二、案經嘉義縣警察局報請臺灣嘉義地方法院檢察署檢察官偵查起訴。
    理  由
一、訊據被告乙○○對於右揭事實除辯稱查獲當日僅扣得一包海洛因外，其餘事實均
    自白不諱，又被告之尿液經送嘉義縣衛生局檢驗結果，甲基安非他命呈陽性反應
    、嗎啡以免役學分析法檢驗呈陽性反應，此有該局所出具嘉衛六字第八九○二五
    三四號煙毒尿液檢驗單一紙在卷可稽，復有第一級毒品海洛因二包（原毛重三、
    二公克，驗餘淨重一、三八公克，包裝重一、八一公克）、第二級毒品安非他命
    二包（原毛重四、四公克，驗餘淨重三、九八公克，包裝重○、四八公克）及自
    製吸食器一組、玻璃球一支（經本院當庭勘驗均有吸食安非他命所剩餘之殘渣）
    扣案可證，而上開毒品經送請法務部調查局鑑驗結果確為海洛因及安非他命無誤
    ，亦有該局所出具八九陸一字第八九○一八五九○號及八九陸一字第八九一三三
    ○五五號鑑定通知書二紙附卷可憑。次查，被告於八十九年二月十八日為警查獲
    時，所扣得之海洛因確為二包等情，亦經證人即同案被告甲○○於本院調查時證
    述：「一包是吸過剩殘渣，另一包還沒吸，共有二包」（見本院八十九年七月六
    日訊問筆錄）屬實，並有搜索扣押證明筆錄影本附於警訊卷可參，且本件海洛因
    於送驗時係分別以二小塑膠袋個別包裝乙情，亦有法務部調查局八九陸一字第八
    九○四八四九○號函附卷可徵，是被告所辯於查獲當日僅扣得一包海洛因，顯與
    事實不符，要難採信。末查，被告前因施用毒品案件，經依臺灣彰化地方法院八
    十八年度毒聲字第二九一六號裁定送觀察、勒戒後，認無繼續施用毒品之傾向，
    經臺灣彰化地方法院檢察署檢察官於八十八年八月十日以八十八年度偵字第七四
    六五號為不起訴處分確定，有不起訴處分書一紙附卷為憑。其於五年以內再犯毒
    品危害防制條例第十條之罪，經觀察、勒戒後，仍有繼續施用之傾向，有台灣嘉
    義看守所附設勒戒處所八十九年三月七日出具之嘉所文衛字第○四四一號函暨所
    附之有無繼續施用毒品傾向證明書、有無繼續施用毒品傾向評估標準紀錄表各乙
    份附卷可參，足認被告之自白與事實相符，本件事證明確，其犯行堪以認定。
二、核被告上開施用第一級毒品海洛因及第二級毒品安非他命之行為，係各犯毒品危
    害防制條例十條第一項施用第一級毒品及同條第二項施用第二級毒品之罪。其持
    有上開第一級毒品海洛因及第二級毒品安非他命毒品之行為，為施用行為所吸收
    ，不另論罪。其多次施用第一級毒品海洛因及第二級毒品安非他命之犯行，均時
    間緊接，方法相同，所犯又是構成要件相同之罪名，顯均係基於概括之犯意為之
    ，均應依連續犯之規定以一罪論，並加重其刑。其所犯上開二罪，犯意各別，罪
    名不同，應分論併罰。爰審酌被告之品行，犯罪之動機、目的、手段，所生戕害
    身心健康之危害、犯罪後態度等一切情狀，量處如主文所示之刑，並定其應執行
    之刑。又扣案之第一級毒品海洛因二包（原毛重三、二公克，驗餘淨重一、三八
    公克，包裝重一、八一公克）、第二級毒品安非他命二包（原毛重四、四公克，
    驗餘淨重三、九八公克，包裝重○、四八公克）為毒品，自製吸食器一組、玻璃
    球一支，經本院當庭勘驗亦均有吸食安非他命所剩餘之殘渣，而該殘渣與上開自
    製吸食器、玻璃球無法分離，爰應依毒品危害防制條例第十八條第一項前段規定
    不問屬於犯人與否，併予宣告沒收並銷燬之。
據上論斷，應依刑事訴訟法第二百九十九條第一項前段、毒品危害防制條例第十條第
一項、第二項、第十八條第一項、刑法第十一條、第五十六條、第五十一條第五款，
判決如主文。
本案經檢察官陳仁智到庭執行職務。
中      華      民      國    八十九    年      八      月     十八     日
                              臺灣嘉義地方法院刑事第一庭
                              審判長  法  官  陳  珍  如
                                      法  官  黃  國  益
                                      法  官  黃  仁  勇
右正本證明與原本無異。
如不服本判決，應於判決送達後十日內向本院提出上訴狀( 應附繕本 )。
中      華      民      國    八十九    年      八      月     十九     日
                                      書記官  呂  權  芳
附錄本判決論罪科刑法條：
毒品危害防制條例第十條第一項：
施用第一級毒品者，處六月以上五年以下有期徒刑。
毒品危害防制條例第十條第二項：
施用第二級毒品者，處三年以下有期徒刑。


司法院資訊處製作；財團法人民間司法改革基金會備份。
